臺灣基隆地方法院刑事判決　　　　　　　　　　　　　九十三年度訴字第三九七號
　　公　訴　人　臺灣基隆地方法院檢察署檢察官
　　被　　　告　甲○○　男　三.
右列被告因違反毒品危害防制條例案件，經檢察官提起公訴（九十二年度毒偵字第一
一六一號、九十三年度毒偵字第五三七號），本院合議庭裁定由受命法官獨任進行簡
式審判程序，茲判決如左：
    主  文
甲○○連續施用第一級毒品，處有期徒刑柒月，扣案之第一級海洛因壹拾包淨重
拾柒點零玖公克、摻有微量海洛因之香煙壹支、含海洛因之殘渣袋壹個均沒收銷燬之
；又連續施用第二級毒品，處有期徒刑伍月，扣案之第二級毒品安非他命肆包合計毛
重拾點柒公克，均沒收銷燬之。應執行有期徒刑拾月，扣案之第一級海洛因壹拾
包淨重拾柒點零玖公克、摻有微量海洛因之香煙壹支、含海洛因之殘渣袋壹個、
扣案之第二級毒品安非他命肆包合計毛重拾點柒公克，均沒收銷燬之。
    事  實
一、甲○○前因施用毒品案件，經觀察、勒戒後，認無繼續施用毒品之傾向，業經臺
    灣基隆地方法院檢察署檢察官於民國（下同）九十二年十月十三日，以九十二年
    度毒偵字第八六一號為不起訴處分確定。猶不知悔改，竟基於施用第一級毒品海
    洛因之概括犯意，自九十三年一月底某日起至同年二月十五日止，在基隆市○○
    區○○路四二一巷五十三之三號住處，連續將海洛因摻在香煙內之方式，施用第
    一級毒品海洛因三次；復另行起意，基於施用第二級毒品安非他命之概括犯意，
    自九十二年十一月十九日起至九十三年二月十五日止，亦在上址，以將毒品安非
    他命放入玻璃管內加熱產生煙霧後再予施用之方式，施用第二級毒品安非他命多
    次。嗣分別於（一）九十二年十一月十九日十八時三十分許，在基隆市○○區○
    ○路四二一巷七十一號為警持本院法官核發之搜索票查獲，並扣得第一級毒品海
    洛因九包合計淨重一．四公克、摻有微量海洛因之香煙一支；（二）九十三年二
    月十七日十三時三十分許，在基隆市○○區○○街六號為警持本院法官核發之搜
    索票查獲，並扣得第一級毒品海洛因四包合計淨重三十五．六九公克、含海洛因
    之殘渣袋一個、第二級毒品安非他命四包合計毛重三十三．七公克、分裝袋二十
    個、葡萄糖毛重九．三公克、分裝吸管二支、吸食管二支、電子秤一個。
二、案經台北市政府警察局大安分局、基隆市港務警察局報請台灣基隆地方法院檢察
    署檢察官偵查起訴。
    理  由
一、本件被告甲○○所犯者非為死刑、無期徒刑、最輕本刑為三年以上有期徒刑之罪
    或高等法院管轄第一審案件，其於準備程序進行中，先就被訴事實為有罪之陳述
    ，經告知其簡式審判程序之旨，並聽取公訴人之意見後，本院依刑事訴訟法第二
    百七十三條之一第一項之規定，裁定由受命法官獨任進行簡式審判程序，合先敘
    明。
二、右開事實，業經被告甲○○自白不諱，且其為警查獲後，經警員於九十三年二月
    十七日採集其之尿液送檢驗結果，均分呈安非他命陽性及嗎啡陽性反應（因海洛
    因於人體內會代謝成嗎啡，故涉嫌海洛因之吸食者，係檢驗其尿液中之嗎啡反應
    ），為警於九十二年十一月十九日採集其之尿液送檢驗結果，呈安非他命陽性反
    應之事實，有基隆市衛生局基衛檢字第０九三０００二五八一號檢驗成績書、明
    生生物科技股份有限公司濫用藥物檢體檢驗報告各乙紙附卷可稽，復有第一級毒
    品海洛因九包（合計淨重一．四公克）、四包（合計淨重三十五．六九公克）、
    摻有微量海洛因之香煙一支、含海洛因之殘渣袋一個、第二級毒品安非他命四包
    合計毛重三十三．七公克、分裝袋二十個、葡萄糖毛重九．三公克、分裝吸管二
    支、吸食管二支、電子秤一個扣案可資佐證，被告自白施用毒品之事實顯與事實
    相符。又被告前因施用毒品案件，經觀察、勒戒後，認無繼續施用毒品之傾向，
    業經臺灣基隆地方法院檢察署檢察官於九十二年十月十三日，以九十二年度毒偵
    字第八六一號為不起訴處分確定等情，有不起訴處分書、台灣高等法院被告全國
    前案紀錄表附卷可證。本件事證明確，被告施用毒品之犯行，洵堪認定。
三、按連續數行為而犯同一之罪名者，以一罪論，刑法第五十六條定有明文。則當連
    續犯罪之際，遇法律有變更時，其一部涉及舊法，一部涉及新法者，即應依最後
    行為時之法律處斷（最高法院八十九年度臺上字第七八四號、八十九年度臺上字
    第五九六八號判決意旨參照）。查毒品危害防制條例雖於九十二年六月六日修正
    、同年七月九日公布，並於九十三年一月九日施行，然本案被告最後一次施用第
    二級毒品之時間係在九十三年二月十七日，已在新法實施以後，自無庸適用修正
    後毒品危害防制條例第三十五條之規定為新、舊法比較，而應適用修正後之毒品
    危害防制條例為論罪科刑之依據，合先敘明。
四、查海洛因、安非他命係修正後毒品危害防制條例第二條第二項第一款、第二款所
    定之第一級、第二級毒品，被告予以施用，核其所為，係犯修正後毒品危害防制
    條例第十條第一項之施用第一級毒品罪及第二項之施用第二級毒品罪。被告施用
    第一級、第二級毒品前後，持有第一毒、第二級品之低度行為，應為施用毒品之
    高度行為所吸收，不另論罪。又被告先後多次施用第一級毒品海洛因及第二級毒
    品安非他命之行為，時間密接，構成要件復相同，顯係基於概括犯意為之，為連
    續犯應論以一罪，並加重其刑。未經公訴人起訴之部分，與已經起訴並經認定為
    有罪之部分，有裁判上一罪之連續犯關係，已如前述，依審判不可分原則，本院
    自應併予審理。爰審酌被告犯罪之動機、吸食頻率、曾有施用毒品之前科仍不知
    悔改，一再犯下本案，惟其所犯之施用毒品犯行乃戕害自己身心健康等一切情狀
    ，分別量處如主文所示之刑，並定應執行刑，以示儆懲。扣案之第一級毒品海洛
    因九包（合計淨重一．四公克）、四包（合計淨重三十五．六九公克）、摻有微
    量海洛因之香煙一支、含海洛因之殘渣袋一個、第二級毒品安非他命四包合計毛
    重三十三．七公克，有法務部調查局調科壹字第三二０００一八四四、一八四五
    、二０一九號鑑定通知書三紙在卷可按，為查獲之毒品，其中摻有海洛因之香煙
    一支、含海洛因之殘渣袋一個，因量微無法分離，不問屬於犯人與否，均應依修
    正後毒品危害防制條例第十八條第一項前段之規定宣告沒收銷燬之。另分裝袋二
    十個、葡萄糖毛重九．三公克、分裝吸管二．０五公克，非被告所有，爰不為沒
    收之宣告。
五、據上論斷，應依刑事訴訟法第二百七十三條之一第一項、第二百九十九條第一項
    前段，毒品危害防制條例第十條第一項、第二項、第十八條第一項，刑法第十一
    條前段、第五十六條、第五十一條第五款，判決如主文。
本案經檢察官張介欽到庭執行職務。
中　　　華　　　民　　　國　　九十三　　年　　  八　  　月　　十三　　　日
                                臺灣基隆地方法院刑事第二庭
                                        法      官  齊　潔
右正本證明與原本無異。
對於本件判決如有不服，應於收受送達後十日內，向本院提出上訴書狀，上訴於臺灣
高等法院，並按他造當事人之人數附具繕本。
                                        書　記　官  莊國南
中　　　華　　　民　　　國　　九十三　　年　　　八　　　月　　十七  　　日
附錄論罪法條：
毒品危害防制條例第十條第一項：
施用第一級毒品者，處六月以上五年以下有期徒刑。
毒品危害防制條例第十條第二項：
施用第二級毒品者，處三年以下有期徒刑。
毒品危害防制條例第十八條第一項：
查獲之第一、二級毒品及專供製造或施用第一、二級毒品之器具，不問屬於犯人與否
，均沒收銷燬之；查獲之第三、四級毒品及製造或施用毒品之器具，無正當理由而擅
自持有者，均沒入銷燬之。但合於醫藥、研究或訓練之用者，得不予銷燬。
